Manuskriptsamlingen
Manuskriptsamlingen
- Utländsk krigshistoria, SE/KrA/0058/VI
  - 1760, SE/KrA/0058/VI/40
    1 st. Relation des Operations des Armées Francoises en Allemagne pendant la Guerre de Six Ans (1760), av Sinclair. Odat. Jämte två kartor av Ehrenström. Tillhört fortifikationens biblio- tek.
  - 1760, SE/KrA/0058/VI/41
    1 st. Relation des Operations des Armées Francoises en Allemagne pendant la Guerre de six Ans (1760), av Sinclair. Odat. Jämte en karta av C. Råbergh. Tillhört fortifikationens bibliotek.
  - 1761, SE/KrA/0058/VI/42
    1 st. Relation des Operations des Armées Francoises en Allemagne pendant la Guerre de Six Ans (1761), av Sinclair. Odat. Jämte fyra kartor av N.F. Ehrenström. Tillhört fortifikationens biblio- tek.
  - 1760t, SE/KrA/0058/VI/43
    1 st. Théatre de la Guerre, servant d'Eclairissement aux Opérations des Armées pendant la Cours de la Guerre de Six Ans en Allemagne, av överste Fredrik Carl Sinclair. Odat. 1760-talet. Tillhört fortifikationens biblio- tek.
  - 1750t, SE/KrA/0058/VI/44
    1 st. Berichte und Schriften den Krieg 1756 betreffend. Relationer och brev om krigshändelser 1756-1758. Anonym. Odat. 1750-talet. Förvärvat av krigsarkivet i dece- mber 1812. Krigsarkivet band 220.
  - 1700t, SE/KrA/0058/VI/45
    1 st. Sammlung verschiedener nützlicher Nachrichten von Belagerungen und andere remarquabeln Historischen Nachrichten. Avskrifter av handl- ingar från 1400-1700-talen. Anonym. Odat. Möjligen avskriven av danske generallöjtnanten Joseph Carl Julien de Feignet. 1700-talet. Förvärvat till krigs- arkivet 1877. Krigsarkivet band 932.
  - 1700t, SE/KrA/0058/VI/46
    1 st. Algemeine Welt-Historie. Avskrifter ur diverse handlingar. Anonym. Odat. Troligen avskriven av danske generallöjtnanten Joseph Carl Julien de Feignet. 1700-talet. Förvärvat till krigs- arkivet 1877. Krigsarkivet band 915.
  - 1764--1770, SE/KrA/0058/VI/47
    1 st. Maneuvres vid Potsdam från år 1764 till 1779. Förklaringar på tyska och svenska. Anonym. Tillhört fortifikationens arkiv (P.No 1). Krigsarkivet band 94.
  - 1772, SE/KrA/0058/VI/48
    1 st. Aplication de la discipline mili- taire des anciens Grecs et Romai- ns, av major Olof von Stiernman 1772. Jämte 6 planscher. Tillhört Kungl. Bibliotekets handskriftsamling. Överlämnat till krigsarkivet 1880. Krigsarkivet band 1267.
  - 1778, SE/KrA/0058/VI/49
    1 st. Journal des Operations de l'Armée du Roy du Prusse l'Année 1778. Av preusseiske generalen Karl Freidrich von Goertz, Breslau den 6 november 1778. Jämte 20 plan- scher. Gammalt nr 23. Från generalstabens bibliotek.
  - 1785, SE/KrA/0058/VI/50
    1 st. Tableau des guerres de Frederic le Grand (1741-1763), av löjtnant Louis Müller, Postdam den 1 september 1786. Övers. till franskan av professor De la Veaux. (Arbetet tryckt i Berlin 1786.) Avskrift. Tillhört artilleriläro- verkets, artilleri- och ingenjör- högskolans samt krigshögskolans bibliotek.
  - 1793, SE/KrA/0058/VI/51
    1 st. Siége et attaque de Valenciennes 1793. Anonym. Odat. Jämte karta över belägringen av fästningen, tryckt i Augsburg. Överlämnat till krigsarkivet 1842. Krigsarkivet band 602.
  - 1805, SE/KrA/0058/VI/52
    1 st. Utdrag ur en journal förd av en österrikisk officer under öster- rikiska arméns fälttåg september- oktober 1805. Överlämnat från Riksarkivet 1881. Krigsarkivet band 1610.
  - 1807, SE/KrA/0058/VI/53
    1 st. Ryske generalen Bennigsens samt den preussiske generalen l'Estocqs berättelser om slaget vid Preussisch Eylay den 26 och 27 januari 1807, jämte plankarta, odat. Överlämnat från Riksarkivet 1881. Krigsarkivet band 1609.
  - 1854, SE/KrA/0058/VI/54
    1 st. Relation du Siége et de la Prise de Bomarsund par les Anglo- Fran- cais au mois d'aout 1854, förfat- tad av den franske artillerikap- tenen de Metz, Vincennes den 25 mars 1855. Gåva till ingenjörkåren av överstelöjtnant Oscar von Knorring (1822-1891). Tillhört fortifikationens bibliotek.
  - 1860, SE/KrA/0058/VI/55
    1 st. Das fliegende Corps unter Feld- marschallieutenant von Urban wä- hrend des letzten Feldzuges in Italien, Eine Skizze aus dem Tag- ebuche, av den österrikiske arti- llerilöjtnanten Otto von Grahl 1860. Förvärvat av krigsarkivet 1877. Krigsarkivet band 914. Tillhört generalstabens biblio- tek.
  - 1864, SE/KrA/0058/VI/56
    1 st. Camp de Chalons 1864 Sous les Ordres du Maréchal de Mac-Mahon. Anonym. Avskrifter. Tillhört Karl XV. Överlämnat från Kungl. biblioteket 1880. Krigsarkivet band 1302.
  - 1870--1871, SE/KrA/0058/VI/57
    1 st. Berättelser om Preussiska gardes- kårens förplägnad under 1870-1871 års krig, av sekreteraren vid gardeskårens intendentur i Berl- in. Odat. Översättning. Krigsarkivet band 1709.
  - 1878, SE/KrA/0058/VI/58
    1 st. Berättelse om de tyska truppernas förplägnad under 1870-1871 års krig, av ryttmästare Carl Wirsén, Stockholm den 1 februari 1878. Förvärvat av krigsarkivet 1877. Krigsarkivet band 878.
- Svensk krigskonst, SE/KrA/0058/VII
  - 1743, SE/KrA/0058/VII/1
    1 st. Mitt krigs-förstånd. Mina egna tankar om krig, frågevis utskr- ivna under det underliga kriget i Pommern, av underkonduktör Mich. Lindegrén, Stockholm den 5 augu- sti 1743, samt en i korthet för- fattad Deduction över en till gränsfästning tjänlig situation uti ett land eller provins, i underdånighet framgiven vid 1743 års riksdag, av samme författare, jämte 6 planscher av denne, upp- visade i riksens ständers defens- ionsdeputation den 1 september 1743. Förvärvat till krigsarkive- ts bibliotek 1937 (nr 35).
  - 1700t, SE/KrA/0058/VII/2
    1 st. 32 planscher över truppuppställ- ningar och truppformationer under olika fältslag till och med sju- årskriget 1757. Anonym. Odat. 1700-talet. Okänd proveniens.
  - 1769, SE/KrA/0058/VII/3
    1 st. Krigskonstens tillväxt i äldre och nyare tider, i synnerhet i Sverige. Föredrag på kronprins Gustavs födelsedag den 24 januari 1769 i Karlskrona av stabsrytt- mästare Adolph Sahlstedt. (Tryckt i Uppsala 1770). Överlämnat från Kungl. bibliotek- et 1880. Krigsarkivet band 1249.
  - 1779, SE/KrA/0058/VII/4
    1 st. Journal Raissonné, innehållande åtskilliga manöver som blivit verkställda med Savolaxkåren sedan år 1775, av överste Georg Magnus Sprengtporten. Översätt- ning från franskan av överstelöj- nant Otto Carl von Fieandt. Tillhört Kungl. Maj:ts kartsaml- ing (22.B.1.1). Krigsarkivet band 100.
  - 1787--1792, SE/KrA/0058/VII/5
    1 st. Taktiken eller teoretisk- prakt- isk avhandling om grunderna till den nedre taktiken, 1787-1789 samt Strategien eller teoretisk- praktisk avhandling om grunderna till den högre taktiken eller konsten att strida, 1790-1792, inalles tolv böcker av överste Fredrik Carl Sinclair. Överlämnat till krigsakademien av Sinclair enligt bifogat brev vid tolfte boken. Tillhört krig- sakademiens bibliotek.
  - 1779, SE/KrA/0058/VII/6a
    5 st. a) Om Taktiken. Tom.I. Taktiken eller vetenskapen om alla möjliga krigsoperationer en general. Jämte 18 planer. - Tom.II. Taktiken den andra avdelningen. Jämte 56 planer. - Tom.III. Om defensiva krig. Jämte 4 plan- er. Av överste Carl Fredrik von Röök. Tom.I. daterad Stralsund den 26 november 1779. 3 delar överlämnade till fortifi- kationen av Röök. Tillhört Stock- holms fortifikationsbibliotek och fortifikationens bibliotek.
  - 1779, SE/KrA/0058/VII/6b
    5 st. Om Taktiken. Tom II och III, av samme författare. 2 delar. Tillhört Kungl. bibliot- ekets handskriftsamling. Överläm- nat till krigsarkivet 1880. Krigsarkivet band 1246 och 1247.
  - 1800t, SE/KrA/0058/VII/7
    1 st. Krigsläran eller taktiken. Anonym. Odat. 1800-talets början. Gåva av Kungl. biblioteket 1964.
  - 1806, SE/KrA/0058/VII/8
    1 st. Lärobok i krigskonst, av kapten Theodor Gustaf Rotman, Haapaniemi den 23 oktober 1806. Tillhört kungl. biblioteket hand- skriftsamling.
  - 1807, SE/KrA/0058/VII/9
    1 st. Oförgripliga tankar om vad som utgör en rättskaffens militär jämte underdånigst projekt till svenska arméns förbättrande och formerande både till esprit, soin, beväring och beklädning, av generalmajor Odert Reinhold von Essen, odat. Överlämnat från Riksarkivet 1881. Krigsarkivet band 1611.
  - 1830t, SE/KrA/0058/VII/10
    1 st. Handbok för linjeofficerare i det större fältkrigets taktik, I-II, Anonym. Odat. 1830-talet. Okänd proveniens.
  - Odat, SE/KrA/0058/VII/11
    1 st. Principesgéneraux sur l'usage des Bouches à Feu Dans la Guerre de Campagne. Jämte två planer med förklaringar tillställda Konun- gen. Anonym. Odat. Okänd proveniens.
  - 1893, SE/KrA/0058/VII/12
    1 st. Föredrag i taktik, samlade av major Fredrik Fabian Haeggström, den 28 april 1893. Okänd proveniens.
  - Odat, SE/KrA/0058/VII/13
    1 st. Taktiken. Uppgifter framställda i frågor och svar. Anonym. Odat. Från samlingspärm XII:23.
- Utländsk krigskonst, SE/KrA/0058/VIII
  - 1617, SE/KrA/0058/VIII/1
    1 st. II maestro di campo generale, av Giorgo Basta. Odat. (Frankfurt 1617). Från Kungl. biblioteket 1880. Krigsarkivet band 1292.
  - 1692, SE/KrA/0058/VIII/2
    2 st. Die Frantzösischen Kriegschargen, Garnisonsordnungen, Manier zu bel- agern bei der Luxemburgischen Armée im Niederlande 1692. Jämte 12 planscher, bl a. av belägring- en av Namur 1692. Anonym. Odat. Från krigsarkivets bibliotek.
  - 1700t, SE/KrA/0058/VIII/3
    1 st. Versuch eines militairischen Taschenbuchs von der Taktik oder Stellungskonst, av en preussisk officer. Odat. 1700-talet. Tillhört artilleiläroverket och artilleri- och ingenjörhögskol- ans bibliotek.
  - 1755, SE/KrA/0058/VIII/4
    1 st. Discours academique sur l'Etat militaire, fait à Douay le 10 Aout 1755. Anonym. Från krigsarkivets bibliotek.
  - 1764, SE/KrA/0058/VIII/5
    1 st. Principes de l'Art de la Guerre, tillägnad prins Gustaf av major Olof von Stiernman, fortlouis du Rhin den 9 juni 1764. Överlämnat från Kungl. biblioteket 1880. Krigsarkivet band 1264.
  - 1770, SE/KrA/0058/VIII/6
    1 st. Memoires de Monsieur de Lo-Looz. Utdrag ur dennes böcker. Odat. Jämte 2 planscher. o.1770. okänd proveniens.
  - 1772, SE/KrA/0058/VIII/7a
    1 st. a) Memoire Raisonné sur les parties les plus essentielles de la Tactique, presenté à le Marq- uis de Monteynard, av majoren, baron von Pirch 1772, jämte 12 planer. Gåva av ryttmästare Nils Gustaf Alexander Sparre (1834- 1914) år 1879. Krigsarkivet band 1019.
  - 1772, SE/KrA/0058/VIII/7b
    1 st. b) Samma skrift samt Memoire sur la reconnaissance militaire du cours du Rhin, av överstelöjtnant Hügel 1743, samt Marchordres von Belfort nach Tou- lon den 22 augusti 1781, av över- ste Johan Hugo Hamilton. Tillhört löjtnant Erik Myrin (1747-1782) samt Stockholms fort- ifikations-bibliotek och fortif- ikationens bibliotek.
  - 1854--1860, SE/KrA/0058/VIII/8
    1 st. 1) Ordre de Bataille Russes. Innehåller 10 planscher. Överlämnad som gåva till hertig Oskar av Östergötland i september 1860 av ryske minister Daschkoff och skänkt till krigsarkivet år 1914 av hovmarskalk Hampus Mörner. 2) Essai de tactique, av franska kaptenen Brincourt, Varne den 27 augusti 1854. 3) Manoeuvres par divisions, av Brincourt, samma dag. 1 plansch. 4) underdånig promemoria angående manlerne ved infanteriets exerc- isreglemente, av norska general- löjtnant Harald Vergeland, Kris- tiana den 24 juni 1857.
  - odat, SE/KrA/0058/VIII/9
    1 st. Redogörelse i taktik vid den österrikiska armén. Jämte tre ordre de bataille. Fransk text. Anonym. Odat. Okänd proveniens.
- Svenska armén. Läro- och handböcker, SE/KrA/0058/X
  - odat, SE/KrA/0058/X/1
    1 st. Geografi över svenska städerna. Bibliografisk förteckning över svenska stadsbeskrivningar, samt uppgifter om kartor över städer- na, av bibliotekarie Johan Björn- stierna. Odat. (1700-talets slut). Tillhört bibliotekarien Johan Björnstierna (1729-1797). Förvärvat till krigsarkivet i oktober 1811. Krigsarkivet band 187.
  - odat, SE/KrA/0058/X/2
    1 st. Samtal emellan en husarkopral, en jägare och en lätt infanterist, översatt och tillägnad konungen av löjtnant Harald Höke. Odat. (1700-talets slut). Tillhört Karl XIII och Karl XV. Gåva av Kungl. Biblioteket 1880. Krigsarkivet band 1244.
  - odat, SE/KrA/0058/X/3
    1 st. Lärobok i mekanik, hydrostatik, hydraulik, fortifikation, attacken, defensionen samt artil- leriet. Anonym. Odat. tillhört amiral Salomon Mauritz von Rajalin (1757-1825) samt krigsakademiens bibliotek.
  - odat, SE/KrA/0058/X/4
    1 st. Om fältteckning efter ögonmått. Översättning. Anonym. Odat. Krigsarkivet band 42.
  - 1807, SE/KrA/0058/X/5
    1 st. Kurs i perspektiven, (av överste Carl Erik Skjöldebrand). 20 plan- scher utan text. Stadfäst för fältmätningskåren av generallöjt- nant Gustaf Wilhelm af Tibell, den 19 april 1807. Förvärvad till krigsarkivet i april 1815. Krigsarkivet nr 184.
  - 1812--1818, SE/KrA/0058/X/6
    1 st. Kompendium i geografi vid krigs- akademien på Karlberg, fört av kadetterna Lars Gabriel Silfver- sparre och Hans Thorell, Karlberg den 1 oktober 1818. Kompendiet har ägts av kadett Lars Gabriel Silfversparre (1799-1814), korpral Hans Thorell (f.1798), löjtnant Erik Gustaf Oxenstiern (1802-1817) och löjtnant Carl Henrik Humble (1803-1833). Gåva till krigsarkivet av överste Gösta Hahr 1960.
  - 1822, SE/KrA/0058/X/7
    1 st. Fysik. Anteckningar under mynt- direktör Nils Wilhelm Almroths lektioner vid artilleriläroverket på Marieberg, av överste Gustaf Fredrik von Rosen. Odat. tillhört artilleri- och ingenjör- högskolans bibliotek.
  - 1824--1827, SE/KrA/0058/X/8
    1 st. Anteckningar i matematik vid krigsakademien på Karlberg, av major Christian Staaf, 1824-1827. Tillhört Artilleri- och ingenjör- högskolans bibliotek.
  - 1833--1834, SE/KrA/0058/X/9
    1 st. Hästen. Anteckningar och ritning- ar under professor Johan Samuel Billings föreläsningar vid artil- leriläroverket på Marieberg, av major Christian Staaf, Stockholm i december 1835. Tillhört Artil- leri- och ingenjörhögskolans bib- liotek.
  - 1870t, SE/KrA/0058/X/10a
    1 st. Försök till en militärgeografi över Sverige jämte ett sammandrag härav, av överstelöjtnant Johan Fredrik Neikter Arosenius. Odat. 1870-talet. Tillhört krigshög- skolans och Artilleri- och ingen- jörhögskolans bibliotek.
  - 1870t, SE/KrA/0058/X/10b
  - odat, SE/KrA/0058/X/11a
    1 st. Lärokurs uti krigsgeografien samt Skandinaviens krigsgeografi, av major Adolf Öhman. Odat. Tillhört major Adolf Öhman (1802- 1870), överlämnad till lantför- svarets kommandoexpedition samt därifrån till krigsarkivet 1869. Krigsarkivet band 752 o. 753.
  - odat, SE/KrA/0058/X/11b
- Svenska armen. Fälttjänst i allmänhet, SE/KrA/0058/XI
  - 1684, SE/KrA/0058/XI/1
    1 st. Reglemente för regementsoffice- rare och kaptener i fästningar och vid regementsmöten, den 21 januari 1684. Från samlingsband IX:2.
  - 1684--1696, SE/KrA/0058/XI/2
    1 st. Kavalleri- och infanteriexercis- reglementen, utfärdade av Karl XI 1684-1696. Ritningar. Samlingsband. Krigsarkivet band 57.
  - 1691--1708, SE/KrA/0058/XI/3
    1 st. Kamperingssätt för infanteriet och kavalleriet under Karl XI och Karl XII 1691-1708. Ett stort an- tal originalinstruktioner med 23 planscher. Samlingsband. Krigsarkivet band 56.
  - 1692, SE/KrA/0058/XI/4
    1 st. Reglemente huru med parollen och lösens givande och tagande vid Kungl. Maj:ts garde till häst och fot förhållas skall, den 28 janu- ari 1692. Från samlingsband IX:2.
  - 1695, SE/KrA/0058/XI/5
    1 st. Reglemente och förordning huru- ledes uti krigstider vid armén med vakterna hos Kungl. Maj:ts och generalerna förhållas skall, Kungsör den 4 september 1695. Från samlingsband IX:2.
  - 1695, SE/KrA/0058/XI/6
    1 st. Förordning och reglemente huru hädanefter med den ordinarie ord- onans uti fält förhållas skall, Kungsör den 3 september 1695. Från samlingsband IX:2.
  - odat, SE/KrA/0058/XI/7
    1 st. Instruktion för krigsrätt i lägret. Odat. Koncept. Från samlingsband IX:2.
  - 1707--1709, SE/KrA/0058/XI/8a
    1 st. Karl XII:s fältreglementen. Samlingsband, innehållande: Kort förteckning på några syss- lor, som dagligen förefalla uti lägret, Budizin den 17 mars 1709. Förteckning på några ärenden som angå fourageringen, samma dag. Kort förteckning på det som före- faller när armén marcherar, samma dag. När armén står i åtskilliga läger, samma dag. Generalernas indelning, samma dag. Om fältvakter, Altranstädt den 2 juni 1707. Tillhört Karl XIII och Karl XV. Från Kungl. Biblioteket 1880. Krigsarkivet band 1156.
  - 1707--1709, SE/KrA/0058/XI/8b
    1 st. Karl XII:s fältreglementen. Samlingsband, innehållande: Kort förteckning på några syss- lor, som dagligen förefalla uti lägret, Budizin den 17 mars 1709. Förteckning på några ärenden som angå fourageringen, samma dag. Kort förteckning på det som före- faller när armén marcherar, samma dag. När armén står i åtskilliga läger, samma dag. Generalernas indelning, samma dag. Om fältvakter, Altranstädt den 2 juni 1707. Tillhört Karl XIII. Förvärvat till krigsarkivet 1876. Krigsarkivet band 857.
  - 1707--1709, SE/KrA/0058/XI/8c
    1 st. Karl XII:s fältreglementen. Samlingsband, innehållande: Kort förteckning på några syss- lor, som dagligen förefalla uti lägret, Budizin den 17 mars 1709. Förteckning på några ärenden som angå fourageringen, samma dag. Kort förteckning på det som före- faller när armén marcherar, samma dag. När armén står i åtskilliga läger, samma dag. Generalernas indelning, samma dag. Om fältvakter, Altranstädt den 2 juni 1707. Krigsarkivet band 167.
  - 1707--1709, SE/KrA/0058/XI/8d
    1 st. Karl XII:s fältreglementen. Samlingsband, innehållande: Kort förteckning på några syss- lor, som dagligen förefalla uti lägret, Budizin den 17 mars 1709. Förteckning på några ärenden som angå fourageringen, samma dag. Kort förteckning på det som före- faller när armén marcherar, samma dag. När armén står i åtskilliga läger, samma dag. Generalernas indelning, samma dag. Om fältvakter, Altranstädt den 2 juni 1707. Avskrift av överstelöjtnant Ulrik Gyllenskepp (1719-1802) 1751. Tillhört Lovisa Ulrika. Från Kungl. biblioteket 1880. Krigsarkivet band 1148.
  - 1707--1717, SE/KrA/0058/XI/9a
    1 st. Karl XII:s fältreglementen. Samlingsband, innehållande: Samma reglementen som föregående jämte förordning om fältteckens brukande, Budizin den 17 mars 1709. Förordning om höga befälets för- rättande Lund den 20 november 1717. Förordning om tilldelningars in- rättande, samma dag. Förordning om indelningarnas in- rättande i fält, samma dag. Instruktion för generaladjutan- ten, av Fältmarskalken Magnus Stenbock, Växjö den 28 juni 1710. Från Kungl. Biblioteket 1880. Krigsarkivet band 1153.
  - 1707--1717, SE/KrA/0058/XI/9b
    1 st. Karl XII:s fältreglementen. Samlingsband, innehållande: Samma reglementen som föregående jämte förordning om fältteckens brukande, Budizin den 17 mars 1709. Förordning om höga befälets för- rättande Lund den 20 november 1717. Förordning om tilldelningars in- rättande, samma dag. Förordning om indelningarnas in- rättande i fält, samma dag. Instruktion för generaladjutan- ten, av Fältmarskalken Magnus Stenbock, Växjö den 28 juni 1710. Tillhört generaladjutanten för flottorna Carl Edvard Gyllensköld (1768-1819). Överste Carl Ludvig Daevel (1784-1854) och major Carl Johan Daevel (1837-1905). Gåva av denne till Krigsarkivet 1882. Krigsarkivet band 1543.
  - 1707--1717, SE/KrA/0058/XI/9c
    1 st. Karl XII:s fältreglementen. Samlingsband, innehållande: Samma reglementen som föregående jämte förordning om fältteckens brukande, Budizin den 17 mars 1709. Förordning om höga befälets förr- ättande Lund den 20 november 1717. Förordning om tilldelningars in- rättande, samma dag. Förordning om indelningarnas in- rättnade i fält, samma dag. Instruktion för generaladjutan- ten, av Fältmarskalken Magnus Stenbock, Växjö den 28 juni 1710. Från Kungl. biblioteket 1880. Krigsarkivet band 1152.
  - 1707--1717, SE/KrA/0058/XI/9d
    1 st. Karl XII:s fältreglementen. Samlingsband, innehållande: Samma reglementen som föregående jämte förordning om fältteckens brukande, Budizin den 17 mars 1709. Förordning om höga befälets för- rättande Lund den 20 november 1717. Förordning om tilldelningars in- rättande, samma dag. Förordning om indelningarnas in- rättande i fält, samma dag. Instruktion för generaladjutan- ten, av Fältmarskalken Magnus Stenbock, Växjö den 28 juni 1710. Märkt: KKA 11.
  - 1707--1717, SE/KrA/0058/XI/9e
    1 st. Karl XII:s fältreglementen. Samlingsband, innehållande: Samma reglementen som föregående jämte förordning om fältteckens brukande, Budizin den 17 mars 1709. Förordning om höga befälets för- rättande Lund den 20 november 1717. Förordning om tilldelningars in- rättande, samma dag. Förordning om indelningarnas in- rättande i fält, samma dag. Instruktion för generaladjutan- ten, av Fältmarskalken Magnus Stenbock, Växjö den 28 juni 1710. Tillhört Engeströmska samlingen. Från Kungl. Biblioteket 1880. Krigsarkivet band 1150.
  - 1707--1717, SE/KrA/0058/XI/9f
    1 st. Karl XII:s fältreglementen. Samlingsband, innehållande: Samma reglementen som föregående jämte förordning om fältteckens brukande, Budizin den 17 mars 1709. Förordning om höga befälets för- rättande Lund den 20 november 1717. Förordning om tilldelningars in- rättande, samma dag. Förordning om indelningarnas in- rättande i fält, samma dag. Instruktion för generaladjutan- ten, av Fältmarskalken Magnus Stenbock, Växjö den 28 juni 1710. Märkt: KKA 12.
  - 1707--1717, SE/KrA/0058/XI/9g
    1 st. Karl XII:s fältreglementen. Samlingsband, innehållande: Samma reglementen som föregående jämte förordning om fältteckens brukande, Budizin den 17 mars 1709. Förordning om höga befälets för- rättande Lund den 20 november 1717. Förordning om tilldelningars in- rättande, samma dag. Förordning om indelningarnas in- rättande i fält, samma dag. Instruktion för generaladjutan- ten, av Fältmarskalken Magnus Stenbock, Växjö den 28 juni 1710. Tillhört kornetten Johan Pihl 1765. Märkt: 7056.
  - 1707--1717, SE/KrA/0058/XI/9h
    1 st. Karl XII:s fältreglementen. Samlingsband, innehållande: Samma reglementen som föregående jämte förordning om fältteckens brukande, Budizin den 17 mars 1709. Förordning om höga befälets för- rättande Lund den 20 november 1717. Förordning om tilldelningars in- rättande, samma dag. Förordning om indelningarnas in- rättande i fält, samma dag. Instruktion för generaladjutan- ten, av Fältmarskalken Magnus Stenbock, Växjö den 28 juni 1710. Tillhört generalmajor Jakob Fredrik Horn (1707-1769). Märkt: KKA 25.
  - 1707--1717, SE/KrA/0058/XI/9i
    1 st. Karl XII:s fältreglementen. Samlingsband, innehållande: Samma reglementen som föregående jämte förordning om fältteckens brukande, Budizin den 17 mars 1709. Förordning om höga befälets för- rättande Lund den 20 november 1717. Förordning om tilldelningars in- rättande, samma dag. Förordning om indelningarnas in- rättande i fält, samma dag. Instruktion för generaladjutan- ten, av Fältmarskalken Magnus Stenbock, Växjö den 28 juni 1710. Från Kungl. biblioteket 1880. Krigsarkivet band 1147.
  - 1707--1717, SE/KrA/0058/XI/9j
    1 st. Karl XII:s fältreglementen. Samlingsband, innehållande: Samma reglementen som föregående jämte förordning om fältteckens brukande, Budizin den 17 mars 1709. Förordning om höga befälets för- rättande Lund den 20 november 1717. Förordning om tilldelningars in- rättande, samma dag. Förordning om indelningarnas in- rättande i fält, samma dag. Instruktion för generaladjutan- ten, av Fältmarskalken Magnus Stenbock, Växjö den 28 juni 1710. Gåva till Krigskollegiisamlingen 1775 av generalfälttygmästare Reinhold Anrep (1715-1781). Tillhört artilleriläroverkets och Artilleri- och ingenjörhögskolans bibliotek.
  - 1707--1717, SE/KrA/0058/XI/9k